Pedro Satoshi

PO | Analista de Dados | Analista de IA

(+55) 11 97112-3408

pedrosatoshi@gmail.com

linkedin.com/in/pedro-satoshi

RESUMO:

Profissional com mais de 3 anos de experiência na área de tecnologia. Atuei nas áreas de desenvolvimento, dados e gerenciamento de produtos e projetos. Experiência em AGILE, levantamento de requisitos, gerenciamento de backlog, uso de ferramentas IA e análise de dados e KPIs.

EXPERIÊNCIA PROFISSIONAL:

Product Owner Pleno

Sennatech - Ago 2023 - Mai 2024

Atuação como Product Owner no Projeto SDDO, um orquestrador de dados orientado a eventos, desenvolvido do zero.

- Organização de dinâmicas para definição e refinamento de escopo.
- Interface com Stakeholder
- Definição e priorização do backlog.
- Condução e participação em ritos ágeis (planning, dailys, review e retrospectivas).
- Construção de DEMO e POC do produto de software em 10 meses, junto ao time.
- Elaboração de Wireframes para aumentar a assertividade dos designs UX

Analista de Data e Al

Zurich Santander Insurance America - Fev 2022 - Ago 2023

Atuação direta na equipe de Data & Al, no modelo de trabalho bodyshop.

- Implantação e manutenção de modelo de arquitetura orientada a eventos, em diversas áreas do negócio.
- Elaboração/Manutenção de Dashboards real-time (Power BI)
- Desenvolvimento em Azure C# de funções de alarmística
- Participação em projeto vencedor do prêmio ZIC (Zurich Innovation Championship) 2022,
- Integração da arquitetura de eventos com IA, através da Azure OpenAI, utilizando a tecnologia do ChatGPT geração de automações complexas.

Assistente de Data

Sennatech - Dez 2021 - Fev 2022

Atuação em projeto de motor de fraude utilizando bibliotecas Python de análise de dados e machine learning

Estagiário em Análise de Dados

Adiante Recebíveis - Jun 2021 - Set 2021

Atuação no time de Análise de Dados e IA, com foco em aumentar a assertividade dos adiantamentos concedidos aos clientes:

- Elaboração de relatórios periódicos em Python, Geração de Insights, Controle de KPIs
- Treinamento de Modelos de Machine Learning (K-Nearest Neighbors) para identificação de possíveis fraudes e anomalias
- Apresentações e Contextualizações semanais para Gerências e CEO a respeito dos dados levantados.
- Análise de Tendências, ETL, SQL

CERTIFICADOS

Product Manager

Alura 2024

Organização de Equipes Ágeis

Alura 2023

Tamwood English Summer Program

Tamwood Language Centers 2016

EDUCAÇÃO

Tecnologia em Análise e Desenvolvimento de Sistemas IFSP | 2019 - o momento

IDIOMAS

Inglês Fluente

Espanhol

Básico a Intermediário